【裁判字號】    97,勞抗,19
【裁判日期】    971121
【裁判案由】    給付佣金等
【裁判全文】
臺灣高等法院民事裁定                  97年度勞抗字第19號
抗  告  人  甲○○
輔  佐  人  乙○○
抗  告  人  丁○○
相  對  人  澳大利亞商安盛國衛.
            險股份有限公司台灣分公司
法定代理人  丙○○
上列當事人間給付佣金等事件，抗告人對於中華民國97年10月9
日臺灣臺北地方法院97年度審勞訴字第18號所為裁定，提起抗告
，本院裁定如下：
    主  文
原裁定廢棄。
    理  由
一、按民事訴訟法第253 條所定一事不再理原則，以當事人已起
    訴及嗣後起訴之事件屬同一事件為限。而所謂同一事件，必
    同一當事人就同一法律關係而為同一之請求，若此三者有一
    不同，即不得謂為同一事件（最高法院19年上字第278 號判
    例意旨參照）。
二、查抗告人於95年12月28日向原法院對相對人起訴，主張原因
    事實為：相對人佯稱公司解散，非法解僱伊等後，仍繼續營
    業，嗣相對人承諾依其與保險業務員間之契約辦理終止相關
    事宜，爰本於該承諾及民法第179 條、第266 條規定，請求
    相對人給付抗告人續期佣金、世襲佣金、相對基金等每人新
    台幣（以下同）100,000 元及其利息，並應於中國時報、自
    由時報、聯合報、蘋果日報、台灣英文新聞、司法革命特刊
    、透視司法雜誌、壹週刊、Taiwan  News、財經文化週刊、
    新台灣週刊刊登道歉啟事及判決主文三次，及於中視、華視
    、台視、中天、東森、民視、TVBS電視台19至21時以每分60
    字速度朗讀上開文字三次以上，伊等併願供擔保，聲請宣告
    假執行等語（見原審卷第24至28頁），經原法院以96年度勞
    訴字第118 號受理中。
三、抗告人於97年7 月3 日提起本件訴訟，於起訴狀記載「主旨
    ：為被告（即相對人）『假』公司解散非法解僱原告（即抗
    告人）而生損害，依法起訴事」，主張原因事實為：相對人
    佯稱公司解散，非法解僱伊等後，仍繼續營業，相對人係故
    意侵害伊等法益；又金管會以95年5 月1 日金管保三字第09
    502004900 號函令相對人依移轉計劃書所載，按勞動基準法
    辦理員工資遣事實，及依與保險業務員間之契約辦理終止相
    關事宜，惟相對人未依移轉計劃書辦理，竟於95年5 月12日
    以國保字第05002 號函對金管會謊稱已確實辦理，致金管會
    將此不實內容登載95年7 月4 日金管保三字第09500050582
    號函業務文書上，相對人亦有侵權行為，聲明求為如抗告人
    於原法院96年度勞訴字第118 號事件之聲明等語。經查，原
    法院96年度勞訴字第118 號事件及本事件，兩造同為當事人
    ，且抗告人請求法院為判決事項之聲明均相同，惟抗告人於
    原法院96年度勞訴字第118 號事件主張之請求權基礎（即爭
    執之法律關係）為相對人之承諾、民法第179 條、第266 條
    規定，抗告人於本事件主張之請求權基礎則為侵權行為損害
    賠償請求權，揆諸前揭說明，不得謂此二訴訟為同一事件。
    從而，抗告人提起本件訴訟，無違反民事訴訟法第253 條所
    定一事不再理原則情形，原法院認為有違反此一原則，依民
    事訴訟法第249 條第1 項第7 款規定，裁定駁回抗告人之訴
    及假執行聲請，非無違誤。抗告意旨指摘原裁定不當，聲明
    廢棄，為有理由。
四、據上論結，本件抗告為有理由，依民事訴訟法第492 條裁定
    如主文。
中    華    民    國    97    年    11    月    21    日
                    民事第四庭
                        審判長法  官  張劍男
                              法  官  彭昭芬
                              法  官  翁昭蓉
正本係照原本作成。
本裁定除以適用法規顯有錯誤為理由，並經本院許可外，不得再
抗告。如提起再抗告，應於收受後10日內委任律師為代理人向本
院提出再抗告狀。並繳納再抗告費新台幣１千元。
中    華    民    國    97    年    11    月    24    日
                              書記官  張淑芬


司法院資訊處製作；財團法人民間司法改革基金會備份。
